臺灣桃園地方法院民事簡易判決
110年度訴字第1620號
原      告  詹聖華  
被      告  黃其祥  
訴訟代理人  黃盟發  
上列當事人間請求損害賠償事件，本院於民國111年5月30日言詞
辯論終結，判決如下：
    主  文
原告之訴及假執行之聲請均駁回。
訴訟費用由原告負擔。
    事實及理由
壹、程序方面：
一、按訴狀送達後，原告不得將原訴變更或追加他訴，不變更訴
    訟標的，而補充或更正事實上或法律上之陳述者，非為訴之
    變更或追加，民事訴訟法第255條第1項、第256條分別定有
    明文。次按原告於判決確定前，得撤回訴之全部或一部；但
    被告已為本案之言詞辯論者，應得其同意；訴之撤回應以書
    狀為之；但於期日，得以言詞向法院或受命法官為之；訴之
    撤回，被告於期日到場，未為同意與否之表示者，自該期日
    起；其未於期日到場或係以書狀撤回者，自前項筆錄或撤回
    書狀送達之日起，10日內未提出異議者，視為同意撤回，民
    事訴訟法第262條第1項、第2項、第4項分別定有明文。本件
    原告於起訴時聲明：（一）被告應給付原告新臺幣（下同）
    5萬元，及自起訴狀繕本送達翌日起至清償日止，按年息百
    分之5計算之利息。（二）被告不得在桃園市○○區○○路00號2
    樓（下稱被告住處）陽台抽菸，或以其他方式使抽菸產生之
    氣味傳至原告所有之桃園市○○區○○路00號3樓房屋（下稱原
    告住處）。原告於本院民國111年5月30日言詞辯論時陳明：
    本件只主張損害賠償，不主張其他部分等語（見本院卷第77
    頁），已撤回上開聲明第2項所示部分，被告就上開撤回部
    分未為同意與否之表示，且自言詞辯論期日起10日內未提出
    異議，視為同意撤回。又原告另補充願供擔保請准宣告假執
    行之陳述（見本院卷第77頁），非為訴之變更或追加，合先
    敘明。
二、另按關於財產權之訴訟，其標的之金額或價額在50萬元以下
    者，適用本章所定之簡易程序。民事訴訟法第427條第1項定
    有明文。又通常訴訟事件因訴之變更或一部撤回，致其訴之
    全部屬於民事訴訟法第427 條第1項或第2項之範圍者，承辦
    法官應以裁定改用簡易程序，由原法官或受命法官依簡易程
    序繼續審理，亦為同一地方法院適用簡易程序審理事件事務
    分配辦法第4條第1項所明定。查本件原告起訴時，原聲明第
    2項係排除被告侵害其健康權及居住安寧人格法益之方法，
    為非財產權訴訟，本應適用通常訴訟程序。嗣於本院審理中
    ，原告撤回上開聲明，僅請求被告賠償原告5萬元及起訴狀
    繕本送達翌日起至清償日止按年息百分之5計算之利息，已
    如前述，揆諸前揭說明，其訴之全部屬於民事訴訟法第427
    條第1項所定應適用簡易訴訟程序之範圍，是依前揭規定，
    自應由本院改用簡易程序繼續審理。
貳、實體方面：
一、原告主張：被告於109年10月30日至同年12月25日間多次在
    被告住處陽台抽菸，原告在原告住處客廳工作，長期吸入大
    量二手菸導致咳嗽、打噴嚏、數次呼吸困難等不適症狀，經
    勸說仍協調未果，被告抽菸行為已造成原告健康權之損害，
    爰依民法第184條第1項前段、第193條第1項請求被告賠償原
    告所受損害等語。並聲明：（一）被告應給付原告5萬元，
    及自起訴狀繕本送達翌日起至清償日止，按年息百分之5計
    算之利息。（二）願供擔保，請准宣告假執行。
二、被告則以：被告同層樓之其他住戶及1樓商家亦有抽菸情形
    ，原告無法證明是被告的菸味飄入其宅，且造成咳嗽的原因
    很多，原告未能證明其不適症狀是被告抽菸所致等語，資為
    抗辯。並聲明：原告之訴及假執行之聲請均駁回。
三、原告主張被告分別於109年10月30日15時59分至16時2分許、
    16時44分至49分，同年11月2日16時30分至33分、18時10分
    至14分、19時43分至44分，同年12月20日18時45分至47分、
    19時32分至35分，同年月22日12時24分至29分、15時3分至6
    分、16時22分、19時5分至10分（同日並另有4次，共9次在
    被告住處陽台抽菸），同年月25日15時51分至54分、16時26
    分至30分、18時4分至6分、18時49分至52分，在被告住處陽
    台抽菸之事實，為兩造所不爭執，並有本院勘驗原告所提出
    之攝影畫面勘驗筆錄1紙在卷可佐（見本院卷第78頁至第81
    頁、第83頁至第89頁），堪信原告此部分之主張為真實。
四、原告主張被告在被告住處陽台抽菸，所產生之煙霧飄入原告
    住處，造成原告咳嗽、打噴嚏、數次呼吸困難等不適症狀，
    侵害原告之身體、健康權，且影響原告工作環境等語，為被
    告所否認，並以前揭情詞置辯。惟依民法第184條第1項前段
    規定，侵權行為之成立，須行為人因故意過失不法侵害他人
    權利，亦即行為人須具備歸責性、違法性，並不法行為與損
    害間有因果關係，始能成立，且主張侵權行為損害賠償請求
    權之人，對於侵權行為之成立要件應負舉證責任（最高法院
    100年度台上字第328號判決意旨參照）。經查，被告於上開
    時間在被告住處陽台抽菸之事實雖為兩造所不爭執，然原告
    住處樓下之桃園市○○區○○路00號1樓、62號1樓、66號1樓處
    亦有抽菸之人，此有上開地點不明之人抽菸、地上菸頭之照
    片附卷可稽（見本院卷第35頁至第43頁），原告主張飄入其
    住處內之煙霧是何人所製造，已有疑問。且原告就其所受損
    害固提出川貝枇杷膏以及藥物「柔他定」之藥局藥袋翻拍照
    片（見本院卷第73頁），惟上開藥袋僅以該藥物適應症為流
    鼻水、鼻塞、眼睛搔癢和慢性蕁麻疹及過敏性皮膚病，與川
    貝枇杷膏均難以認為與因抽菸可能所受損害相關，無從證明
    本件原告確實因被告上開抽菸之行為受有損害。經本院曉諭
    後，原告仍未能提出事證足證其因被告上開在被告住處陽台
    抽菸之行為受有損害（見本院卷第81頁），本件難認原告已
    就侵權行為成立之要件盡應負之舉證責任。
五、綜上所述，原告依民法第184條第1項前段、第193條第1項請
    求被告賠償原告5萬元及自起訴狀繕本送達翌日起至清償日
    止，按年息百分之5計算之利息，均為無理由，應予駁回。
    又原告之訴既經駁回，其假執行之聲請亦失所依附，應併予
    駁回。
六、兩造其餘之攻擊或防禦方法及所提證據，經審酌後認與判決
    結果並無影響，爰不逐一論述，併此敘明。
七、訴訟費用負擔之依據：民事訴訟法第78條。 
中　　華　　民　　國　　111 　年　　6 　　月　　13　　日
                  民事第一庭    法　官　許自瑋
正本係照原本作成。
如對本判決上訴，須於判決送達後二十日內向本院提出上訴狀。
如委任律師提起上訴者，應一併繳納上訴審裁判費。
中　　華　　民　　國　　111 　年　　6 　　月　　13　　日
                                書記官  吳光彧